臺灣臺北地方法院民事裁定
111年度北簡字第10701號
原      告  周漢忠

上列原告與被告張周秀銀、張瑞珠等人間之事件，本院裁定如下
：
    主    文
原告應於收受本裁定送達後五日內，具狀補正本件訴訟標的及其
原因事實、應受判決事項之聲明，逾期有未補正者，即駁回原告
之訴。
    理    由
一、按起訴，應以訴狀表明下列各款事項，提出於法院為之：…
    二、訴訟標的及其原因事實；三、應受判決事項之聲明，民
    事訴訟法第244條第1項第2款、第3款定有明文。又原告之訴
    有起訴不合程式或不備其他要件之情形者，依其情形可以補
    正，經審判長定期間命其補正而不補正者，應以裁定駁回之
    ；簡易訴訟程序，除本章別有規定外，仍適用第一章通常訴
    訟程序之規定，民事訴訟法第249條第1項第6款、第436條第
    2項亦分別有明定。
二、民事訴訟乃係當事人間就私法上權利義務之紛爭，請求法院
    為判決之程序；故民事訴訟必有：㈠特定之當事人；亦即請
    求判決之人及其相對人（原告、被告），㈡私法上權利義務
    之紛爭，㈢請求法院為如何內容之判決，以保護其私法上之
    權利，即一定之明確聲明（應受判決事項之聲明）；訴必具
    備上述三要素，始為完整，雖有對立之當事人及私法上權利
    義務之紛爭，而無請求法院為如何判決之內容，即非完整之
    訴（最高法院109年度台抗字第1303號裁定意旨參照）。民
    事訴訟採處分權主義，原告應於起訴時，依民事訴訟法第24
    4條第1項第2款、第3款規定，表明及特定其作為訴訟上請求
    之訴訟標的及其原因事實、應受判決事項之聲明（最高法院
    110年度台上字第3156號判決意旨參照）。所謂訴訟標的，
    係指為確定私權所主張或不認之法律關係，欲法院對之加以
    裁判者而言；該法律關係為何，依民事訴訟法第244條第1項
    第2款規定，須依原告起訴時所表明之原因事實特定之（最
    高法院110年度台上字第2435號判決意旨參照）。所謂應受
    判決事項之聲明，乃原告請求法院應為如何判決之聲明，如
    原告獲勝訴判決，該聲明即成為判決主文，如為給付之請求
    ，則成為將來據以強制執行之依據及範圍，亦即應受判決事
    項之聲明必須明確一定，此乃起訴必備之程式（最高法院10
    8年度台上字第435號判決、臺灣高等法院108年度抗字第671
    號、107年度抗字第1431號裁定意旨參照）。闡明言之，原
    告起訴請求法院為如何內容之判決，乃為應受判決事項之聲
    明，或稱為起訴之聲明，簡稱為訴之聲明，如原告之訴有理
    由者，此項聲明即為判決之結論，亦恆為法院判決主文。應
    受判決事項之聲明，須明確而一定，原則上不得附條件。給
    付之訴應表明被告應給付之標的物，如被告應給付原告新臺
    幣○○○元，及自起訴狀繕本送達翌日起至清償日止，按年息5
    %計算之利息；確認之訴應表明所確認之法律關係或其基礎
    事實，如確認原告與被告間就坐落某處土地之買賣關係不成
    立；形成之訴應表明所形成之法律上效果，如被告間就坐落
    某處房屋之贈與行為應予撤銷。
三、經查，本件原告起訴時並未依民事訴訟法第244條第1項第2
    款、第3款規定，於起訴狀記載本件之訴訟標的及應受判決
    事項之聲明（見本院卷第9頁），且依兩造於民國111年7月1
    4日調解時，原告係主張被告侵害原告父親之繼承權等語，
    亦有民事調解紀錄表在卷可稽（見本院卷第39頁）。參諸前
    開說明，應受判決事項之聲明，乃原告請求法院應為如何判
    決之聲明，如原告獲勝訴判決，該聲明即成為判決主文，此
    乃起訴必備之程式，而民事訴訟採辯論主義，舉凡法院判決
    之範圍及判決基礎之訴訟資料，均應以當事人之所聲明及所
    主張者為限（最高法院110年度台上字第2131號判決意旨參
    照），本件原告起訴狀未依首揭規定記載本件之訴訟標的及
    應受判決事項之聲明，於法尚有未合。準此，為保障兩造訴
    訟權益及程序公正，爰命原告於收受本裁定送達後5日內，
    具狀補正如主文所示之內容，逾期如有未補正者，即駁回原
    告之訴。
四、依民事訴訟法第436條第2項、第249條第1項但書，裁定如主
    文。
中　　華　　民　　國　　111 　年　　7 　　月　　19　　日
                  臺北簡易庭    法  官  詹慶堂
上列為正本係照原本作成。
本裁定不得抗告。
中　　華　　民　　國　　111 　年　　7 　　月　　19　　日
                                書記官  馬正道